【裁判字號】    92,交自,27
【裁判日期】    921110
【裁判案由】    過失致重傷害
【裁判全文】
台灣台中地方法院刑事判決                      九十二年度交自字第二十七號
    自  訴  人  丙○○  男二十.
    自訴代理人  乙○○律師
    被      告  甲○○  男二十.
右列被告因過失傷害案件，經自訴人提起自訴，本院判決如左：
    主  文
甲○○因過失傷害人，致重傷，處有期徒刑肆月，如易科罰金，以參佰元折算壹日。
    事  實
一、甲○○於民國九十二年一月二十六日上午九時三十分許，駕駛六Ｌ－六五０一號
    自小客車，沿台中縣大雅鄉○○路往清水鎮之方向行駛，行經大雅鄉○○路○段
    二七二號欲左轉中清路之交岔路口時，依當時情況路面無障礙，並無不能注意之
    情事，竟疏未減速慢行，亦未注意車前狀況，猶以時速六十公里以上快速行駛，
    適丙○○騎乘ＢＥＧ－五二三號機車，由大雅鄉往台中市方向行駛，行經中清路
    與中山路之交岔路口，亦疏未減速慢行，而遭甲○○所駕駛之自小客車撞倒，丙○○人車倒地，受有創傷性顱內出血、顱底骨折併脊髓液外漏、創傷性視神經損
    傷、左顴骨骨折、右腿脛骨骨折等傷害，經送醫急救後，仍左側顱骨切除和顱內
    腦壓監視器植入，合併左傷性神經萎縮，視力為０．０一以下而毀敗一目視能之
    重傷害。甲○○肇事後主動報案，並叫救護車將丙○○送醫，於警員林正財到場
    時陳述肇事經過。
二、案經丙○○委由乙○○律師提起自訴。
    理  由
一、訊據被告甲○○對於上揭時地駕車與自訴人發生車禍，致其受傷之事實坦承不諱
    ，惟辯稱因自訴人丙○○車速過快，因煞避不及才發生車禍云云。惟查右揭犯罪
    事實，業據自訴代理人乙○○律師於本院審理時指訴甚詳，並有台中縣警察局道
    路交通事故調查報告表、現場圖、交通事故談話紀錄表各一份、現場照片十張可
    資佐證。而自訴人因本件車禍受有事實欄所述之重傷害，亦有中國醫藥學院附設
    醫院診斷證明書二份附卷可稽。本件車禍經送台灣省台中縣區車輛行車事故鑑定
    委員會鑑定結果，雖認無法判斷何方闖紅燈而未便鑑定，惟依現場狀況、車損、
    散落物位置、碰撞後機車後退刮地三十六公尺等情況，認被告甲○○駕車途經肇
    事地段交岔路口超速行駛，有違規定等，有該委員會九十二年九月十八日中縣鑑
    字第九二０六一九號函一份附卷可稽。按行車速度，在市區道路，時速不得超過
    五０公里，有郊外道路，時速不得超過六０公里，行至交岔路口，應減速慢行；
    駕駛人應注意車前狀況，並隨時採取必要之安全措施，道路交通安全規則第九十
    三條第一項第一款、第三款、第九十四條第三項分別定有明文，被告駕駛汽車，
    自應遵守前揭規定，依當時情況路面無障礙，視線良好，並無不能注意之情事，
    被告能注意而未注意，致發生本件車禍，被告顯有過失。自訴人對本件車禍之發
    生，雖與有過失，但不能因此解免被告刑責。且被告之過失行為與自訴人之受傷
    間，具有相當因果關係，本件事證明確，被告犯行堪予認定。
二、核被告所為，係犯刑法第二百八十四條第一項後段過失致重傷害罪。被告肇事後
    主動報案，並於警員林正財到場時陳述肇事經過而願接受裁判，與自首要件相符
    ，依刑法第六十二條前段減輕其刑。爰審酌被告駕車未遵守行車速限、未注意車
    前狀況，對自訴人造成身體及精神上之傷害非輕，肇事後迄未與自訴人達成和解
    及自訴人與有過失等一切情狀，量處如主文所示之刑，並諭知易科罰金之折算標
    準。
據上論斷，應依刑事訴訟法第三百四十三條、第二百九十九條第一項前段，刑法第二
百八十四條第一項後段、第六十二條前段、第四十一條第一項前段，罰金罰鍰提高標
準條例第一條前段、第二條，判決如主文。
中     華     民     國      九十二     年       十一    月     十      日
                                    臺灣臺中地方法院交通法庭
                                      審判長法官  許  金  樹
                                            法官  張  清  洲
                                            法官  郭  德  進
右正本證明與原本無異。
如不服本判決應於送達後十日內向本院提出上訴狀。
                                            書記官
中     華     民     國      九十二     年       十一    月     十一    日
刑法第二百八十四條第一項：
因過失傷害人者，處六月以下有期徒刑、拘役或五百元以下罰金，致重傷者，處一年
以下有期徒刑、拘役或五百元以下罰金。
                                                                        Ｂ


司法院資訊處製作；財團法人民間司法改革基金會備份。
